---
title: <span style="color:#034a94">**Series en TSA**
author: " "
date: " "
output: html_document
editor_options: 
  chunk_output_type: console
---

```{r setup, include=FALSE}
knitr::opts_chunk$set(echo = TRUE)

c1="034a94" #color naranja-primario
c2="FF7F00" #color azul oscuro-secundario
c3="0EB0C6" #color azul claro-terciario
c4="-686868" #color gris-texto
```

## <span style="color:#FF7F00"> **Datos en TSA**

Este conjunto de datos, pertenece al paquete TS <https://cran.r-project.org/web/packages/TSA/TSA.pdf>.
Este paquete de R, contiene funciones y conjuntos de datos relacionados en el libro "Time Series Analysis with Applications in R (second edition)" by J.D. Cryer and K.S. Chan.

A continuación, retomamos el conjunto de datos airmiles: Monthly Airline Passenger-Miles en US. La ventana de observación está entre 01/1996 - 05/2005, pero ahora queremos ajustar un modelo ARIMA. 

```{r}
library(TSA)
data("airmiles")
View(airmiles)
plot(airmiles)
str(airmiles)
```

Verificamos catacterísticas básicas de los datos.

```{r}
class(airmiles)
start(airmiles)
end(airmiles)
frequency(airmiles)
summary(airmiles)
```
Así mismo, observamos la tendencia y los ciclos.

```{r}
plot(airmiles)
abline(reg=lm(airmiles~time(airmiles)))
cycle(airmiles)
plot(aggregate(airmiles,FUN=mean))
boxplot(airmiles~cycle(airmiles))
```


En un intento de quitar la estacionalidad, a través de la función logaritmo, graficamos de nuevo los datos. 

```{r}
plot(log(airmiles),main="Datos",xlab="Año",ylab="log(airmiles)")
grid()
```

Procedemos a transformar nuestra serie, para que sea estacionaria, haciendo uso de la función adf.  

```{r}
library(aTSA)
adf.test(diff(log(airmiles)))
```

Ajustamos 

```{r}
library(forecast)
modelo<-auto.arima(diff(log(airmiles)))

```

```{r}
pronostico<- forecast(modelo,12,level=95)
plot(pronostico,main="Pronóstico con auto.arima",xlab="Año",ylab="log(airmiles)")
grid()
```

```{r}
residuales<-modelo$residuals
qqnorm(residuales)
qqline(residuales)
shapiro.test(residuales)

```


```{r}
Box.test(residuales,type = "Ljung-Box")
```
Box.test() otra importante función que nos permite
realizar contrantes de Box-Pierce y Ljung-Box para
refutar si los residuos son un ruido blanco.



